【裁判字號】    99,裁,751
【裁判日期】    990325
【裁判案由】    追繳俸給
【裁判全文】
最  高  行  政  法  院  裁  定
                                       99年度裁字第751號
上  訴  人  甲○○
被 上訴 人  經濟部水利署
代  表  人  乙○○
上列當事人間追繳俸給事件，上訴人對於中華民國98年12月9日
臺中高等行政法院98年度訴字第425號判決，提起上訴，本院裁
定如下：
    主  文
上訴駁回。
上訴審訴訟費用由上訴人負擔。
    理  由
一、按對於高等行政法院判決之上訴，非以其違背法令為理由，
    不得為之，行政訴訟法第242條定有明文。依同法第243條第
    1項規定，判決不適用法規或適用不當者，為違背法令；而
    判決有同條第2項所列各款情形之一者，為當然違背法令。
    是當事人對於高等行政法院判決上訴，如依行政訴訟法第24
    3條第1項規定，以高等行政法院判決有不適用法規或適用不
    當為理由時，其上訴狀或理由書應有具體之指摘，並揭示該
    法規之條項或其內容；若係成文法以外之法則，應揭示該法
    則之旨趣，倘為司法院解釋或本院之判例，則應揭示該判解
    之字號或其內容。如以行政訴訟法第243條第2項所列各款情
    形為理由時，其上訴狀或理由書，應揭示合於該條項各款之
    事實。上訴狀或理由書如未依此項方法表明者，即難認為已
    對高等行政法院判決之違背法令有具體之指摘，其上訴自難
    認為合法。
二、緣上訴人現職為被上訴人一般行政職系科長，前於民國93年
    1月30日至95年12月3日任職被上訴人所屬水利行政組薦任第
    8職等法制職系秘書期間，按公務人員專業加給表(五)規定支
    領專業加給。嗣被上訴人審認上訴人任職秘書期間不符專業
    加給表(五)規定，乃以98年1月10日經水人字第09810000280號
    函撤銷原支領之專業加給，改依專業加給表(一)支領，並檢附
    上訴人應繳回金額及按月分攤明細表，追繳其自93年1月30
    日至95年1 2月3日溢領之專業加給共計新臺幣（下同）270,
    826元，扣除同時補發之工程獎金117,527元，應繳回153,29
    9元。上訴人不服，提起復審遞遭駁回，遂提起本件行政訴
    訟，經臺中高等行政法院98年度訴字第425號判決駁回，上
    訴人對之提起上訴，主張：原判決解釋公務人員專業加給表
    (五)適用對象第5款規定，認為機關除需在其組織法規中，
    載明有法制業務項目外，尚須在組織法規中載明辦理法制業
    務相關單位或職稱，惟查前揭條文之規定係考量因機關為設
    置專責之法制機構或單位，相關法制人員需暫時依附在其他
    科、室、組內辦事，並不以在組織法規內明定職稱為必要，
    是上訴人所任職法制秘書，係依該署組織法規辦理法制業務
    ，得受領法制人員專業加給，並無不同，原判決對於前揭規
    定加以不當限制，且對於上訴人主張應適用平等原則處理不
    採亦不敘明理由，有判決不備理由之違背法令。又上訴人於
    93年1月調至被上訴人處任職，被上訴人即主動核發法制加
    給，因此信賴而續行任職至95年12月，此為信賴行為之表彰
    ，又依本院92年度判字第1684號判決及司法院釋字第589號
    解釋均認任職行為為信賴表現之行為，認同薪俸核給為值得
    保護之信賴利益，原判決未適用信賴保護原則及行政程序法
    第117條第1、2款及第120條規定補償上訴人損失，有判決不
    適用法規及適用不當並有判決不備理由之違背法令。原判決
    未依司法院釋字第524號解釋之再授權禁止原則，及公務人
    員俸給法第18條授權內容，認定系爭公務人員專業加給表之
    作成及加給表(五)不以所掌業務之種類、性質、服務地區不
    同而異加給之規定違法，顯有判決不適用法令違法等語，雖
    以該判決違背法令為由，惟核其上訴理由，係就原審取捨證
    據、認定事實之職權行使，指摘其為不當，並就原審已論斷
    者，泛言未論斷，或就原審所為論斷，泛言其論斷矛盾，而
    非具體說明其有何不適用法規或適用法規不當之情形，並揭
    示該法規之條項或其內容，及合於行政訴訟法第243條第2項
    所列各款之事實，難認對該判決之如何違背法令已有具體之
    指摘。依首開規定及說明，應認其上訴為不合法。
三、據上論結，本件上訴為不合法。依行政訴訟法第249條第1項
    前段、第104條、民事訴訟法第95條、第78條，裁定如主文
    。
中    華    民    國    99    年    3     月    25    日
                    最高行政法院第六庭
                        審判長法官  吳  明  鴻
                              法官  林  茂  權
                              法官  侯  東  昇
                              法官  劉  介  中
                              法官  黃  秋  鴻
以  上  正  本  證  明  與  原  本  無  異
中    華    民    國    99    年    3     月    26    日
                              書記官  張  雅  琴


司法院資訊處製作；財團法人民間司法改革基金會備份。
